臺灣宜蘭地方法院刑事判決　　　　　　　94年度簡上字第31號
上　訴　人　臺灣宜蘭地方法院檢察署檢察官
被　　　告　乙○○
上列上訴人因被告竊盜案件，不服中華民國94年5月26日，本院
羅東簡易庭94年度宜簡字第135號（聲請簡易判決處刑案號：94
年度偵字第1205號，移送併辦案號：94年度偵字第1754號），提
起上訴，本院管轄之第二審合議庭判決如下：
    主  文
原判決撤銷。
乙○○連續竊盜，累犯，處有期徒刑陸月，如易科罰金，以參佰
元折算壹日。
    事  實
一、乙○○前因竊盜案件， 經本院於民國93年3月22日以92年度
    易字第367號判決判處有期徒刑4月確定，並於93年9月24日
    縮刑期滿執行完畢。詎猶不知悔改，竟意圖為自己不法之所
    有，在如附表所示之時間、地點，以附表所示之方法，竊取
    如附表所示被害人之財物。嗣於94年4月13日晚間8時許，持
    上開行動電話向東門町大哥大配件行變賣，賣得新台幣250
    元，經警循線查獲。又於94年6月13日上午9時35分許，在宜
    蘭縣宜蘭市○○○路與中華路口為警查獲，並自其身上扣得
    贓款新台幣(下同)200元（50元硬幣2枚、10硬幣10枚）。
二、案經宜蘭縣警察局宜蘭分局、宜蘭縣警察局報請台灣宜蘭地
    方法院檢察署檢察官聲請簡易判決處刑及移送併辦。
    理  由
一、被告乙○○對於其所為如附表所示之犯行於警訊、偵查及本
    院審理中均坦承不諱。且上開犯罪事實，有如附表所示被害
    人於警訊之指訴在卷可參，復有證人即買受被告所竊行動電
    之李文星於警訊時證述在卷，及被告所書立中古手機買賣切
    結書1紙附卷可參。另被告所竊如附表所示贓物業據被害人
    領回部分，亦有被害人丙○○、戊○○、丁○○、甲○○所
    簽具贓物認領保管單各1紙附卷可稽。事證明確，被告犯行
    應堪認定。
二、核被告所為，係犯刑法第320條第1項之竊盜罪。被告先後多
    次犯行，時間緊接，犯罪構成要件相同，顯係基於概括犯意
    而為之，為連續犯，應依刑法第56條之規定，以一罪論，並
    加重其刑。另附表編號二至五公訴人移送併辦事實，與公訴
    人聲請簡易判決處刑書內所載附表編號一之犯罪事實間，具
    有連續犯之裁判上一罪關係，為起訴效力所及，本院自應併
    予審理。原審據以論罪科刑，固非無見，惟查，被告所為如
    附表編號二至五之竊盜犯行，未據公訴人起訴，惟上開事實
    既係與起訴部分具有裁判上一罪關係之犯罪事實，原審未及
    審酌，即有未洽，上訴人上訴意旨為有理由，應由本院將原
    判決予以撤銷改判。被告前因竊盜案件，經本院於93年3月2
    2日以92年度易字第367號判決判處有期徒刑4月確定，並於
    93年9月24日縮刑期滿執行完畢，有台灣高等法院被告前案
    紀錄表一份在卷足憑，其於5年內再犯本件有期徒刑以上之
    罪，核屬累犯，依刑法第47條之規定遞加重其刑。爰審酌被
    告不思以正常之途徑獲取財富，反以竊盜之方式侵害他人之
    財產權，及其犯罪動機、目的、手段、所生危害，對被害人
    造成之損失、犯罪所得之財物價值微少，及犯罪後尚知坦承
    犯行，態度良好等一切情狀，量處如主文所示之刑。
據上論斷，應依刑事訴訟法第455條之1第1項、第3項、第369條
第1項前段、第299條第1項前段，刑法第56條、第320條第1項、
第47條，判決如主文。
本案經檢察官吳慧蘭到庭執行職務。
中　　華　　民　　國　　94　　年　　9 　　月　　6 　　日
                刑事第二庭  審判長法  官  林明山
                                  法　官  李毓華
                                  法　官  謝佩玲
以正本證明與原本無異。
不得上訴。
                                  書記官  藍友隆
中　　華　　民　　國　　94　　年　　9 　　月　　7 　　日
附錄本案論罪科刑法條：
刑法第320條第1項
意圖為自己或第三人不法之所有，而竊取他人之動產者，為竊盜
罪，處5年以下有期徒刑、拘役或5百元以下罰金。
